【裁判字號】    97,訴,573
【裁判日期】    970530
【裁判案由】    違反毒品危害防制條例
【裁判全文】
臺灣屏東地方法院刑事判決               97年度訴字第573號
公  訴  人  臺灣屏東地方法院檢察署檢察官
被      告  甲○○
                    現因另案.
上列被告因違反毒品危害防制條例案件，經檢察官提起公訴（97
年度毒偵字第344 號），嗣被告於本院準備程序進行中先就被訴
事實為有罪之陳述，本院告知被告簡式審判程序之旨，並聽取當
事人之意見後，裁定改由受命法官獨任依簡式審判程序審理，本
院判決如下：
    主  文
甲○○施用第一級毒品，累犯，處有期徒刑壹年陸月。
    事  實
一、甲○○前於民國95年間因違反毒品危害防制條例、竊盜、偽
    造文書、詐欺等案件，經臺灣高雄地方法院分別以95年度訴
    字第1904號、95年度簡字第3523號、95年度簡字第3631號、
    96年度易字第281 號判處有期徒刑1 年、4 月、5 月、4 月
    、3 月確定，上開5 罪嗣經臺灣高雄地方法院以96年度聲減
    字1673號裁定分別予以減刑，並定其減刑後之應執行刑為11
    月又15日確定，嗣於96年8 月22日執行完畢。復曾因施用毒
    品案件，經臺灣高雄地方法院以94年度毒聲字第1092號裁定
    送觀察勒戒，因無繼續施用毒品傾向，於94年5 月26 日 執
    行完畢釋放，並經臺灣高雄地方法院檢察署檢察官於94 年5
    月31日，以94年度毒偵字第3452號不起訴處分確定。詎仍未
    戒除吸食毒品之惡習，復基於施用第一級毒品海洛因之犯意
    ，於96年12月4 日某時許，在高雄縣林園鄉○○路12號住處
    內（業經檢察官當庭變更施用時間與地點），以注射針筒摻
    水注射之方式，施用第一級毒品海洛因1 次。嗣為警於96年
    12月7 日下午16時30分許，在屏東縣枋寮鄉○○村○○路
    169 巷12號前，因另案竊盜為警查獲，並經其同意採集尿液
    送驗呈毒品陽性反應而查知上情。
二、案經屏東縣警察局枋寮分局報請臺灣屏東地方法院檢察署檢
    察官偵查起訴。
    理  由
壹、程序部份
一、按除被告所犯為死刑、無期徒刑、最輕本刑為3 年以上有期
    徒刑之罪或高等法院管轄第一審案件者外，於法院行準備程
    序進行中，被告先就被訴事實為有罪之陳述時，審判長得告
    知被告簡式審判程序之旨，並聽取當事人、代理人、辯護人
    及輔佐人之意見後，裁定進行簡式審判程序；且受命法官行
    準備程序，與法院或審判長有同一之權限；又簡式審判程序
    之證據調查，不受刑事訴訟法第159 條第1 項、第161 條之
    2 、第161 條之3 、第163 條之1 及第164 條至第170 條規
    定之限制，刑事訴訟法第273 條之1 第1 項、第279 條第2
    項前段、第273 條之2 分別定有明文。被告所為係犯死刑、
    無期徒刑、最輕本刑為3 年以上有期徒刑以外之罪，其於準
    備程序中就被訴事實為有罪之陳述，經受命法官告知簡式審
    判程序之旨，並聽取公訴人、被告之意見後，本院合議庭認
    為適宜由受命法官獨任進行簡式審判程序，依刑事訴訟法第
    273 條之1 第1 項規定，裁定由受命法官獨任進行審判程序
    ，合先敘明。
貳、實體部分
一、訊據被告甲○○對於上揭犯罪事實均坦承不諱，復查：
（一）經警於查獲被告當日所採之尿液送驗結果，係呈嗎啡陽性
      反應，此有屏東縣警察局枋寮分局偵辦疑似施用毒品尿液
      檢體送驗代號與真實姓名對照表、正修科技大學超微量研
      究科技中心96年12月27日編號R00-0000-000號檢驗報告各
      1 份在卷可稽。
（二）再查被告前因施用毒品案件，經臺灣高雄地方法院以94年
      度毒聲字第1092號裁定送觀察勒戒，因無繼續施用毒品傾
      向，於94年5 月26日執行完畢釋放，並經臺灣高雄地方法
      院檢察署檢察官於94年5 月31日，以94年度毒偵字第3452
      號不起訴處分確定之事實，有臺灣高等法院被告全國前案
      紀錄表1 份在卷可按。是被告於觀察勒戒釋放後5 年內再
      犯施用毒品之罪甚明。
（三）綜上所述，被告前曾犯施用毒品，且於觀察、勒戒執行完
      畢釋放後，5 年內再犯本件施用毒品，事證應屬明確，其
      犯行應堪認定。
二、查海洛因屬毒品危害防制條例第2 條第2 項第1 款所規定之
    第一級毒品，核被告所為，係犯毒品危害防制條例第10條第
    1 項施用第一級毒品罪。被告持有毒品，復進而施用，其持
    有毒品之低度行為，為施用毒品之高度行為所吸收，不另論
    罪。被告前於95年間因違反毒品危害防制條例、竊盜、偽造
    文書、詐欺等案件，經臺灣高雄地方法院分別以95年度訴字
    第1904號、95年度簡字第3523號、95年度簡字第3631號、96
    年度易字第281 號判處有期徒刑1 年、4 月、5 月、4 月、
    3 月確定，上開5 罪嗣經臺灣高雄地方法院以96年度聲減字
    1673號裁定分別予以減刑，並定其減刑後之應執行刑為11月
    又15日確定，嗣於96年8 月22日執行完畢一情，有臺灣高等
    法院被告全國前案紀錄表1 份在卷可憑，於5 年內故意再犯
    有期徒刑以上之本件，應依刑法第47條第1 項規定，論以累
    犯，並依法加重其刑。爰審酌被告雖於犯後即能坦承犯行，
    而其施用毒品行為於本質上係屬自我戕害行為，反社會性之
    程度應屬較低；惟施用毒品，不僅足以戕害其個人身心，且
    極易滋生其他犯罪，惡化治安甚重，嚴重損及公益，且被告
    前屢經觀察勒戒、強制戒治等處遇助其戒除毒品，並有多起
    施用毒品經法院判刑之前科紀錄（最近一次乃臺灣高雄地方
    法院以96年度訴字第5190號判處有期徒刑1 年2 月確定，不
    構成累犯），竟再為本件施用毒品犯行，顯見其不思悔改，
    自制力亦顯不佳等一切情狀，酌情量處如主文所示之刑，以
    資懲儆。
據上論斷，應依刑事訴訟法第273 條之1 第1 項、第299 條第1
項前段，毒品危害防制條例第10條第1 項，刑法第11條前段、第
47條第1 項，判決如主文。
本件經檢察官顏珮珊到庭執行職務。
中    華    民    國    97    年    5     月    30    日
                  刑事第一庭    法  官  羅培毓
 以上正本證明與原本無異。
如不服本判決應於收受本判決送達後十日內向本院提出上訴書狀
，其未敘述上訴理由者，並得於提起上訴後十日內向本院補提理
由書狀（均須按他造當事人之人數附繕本）「切勿逕送上級法院
」
中    華    民    國    97    年    5     月    30    日
                               書記官  呂坤宗
附錄本判決論罪科刑法條：
毒品危害防制條例第10條第1項
施用第一級毒品者，處六月以上五年以下有期徒刑。


司法院資訊處製作；財團法人民間司法改革基金會備份。
